Inventaris van het archief van het Directoraat-Generaal Prijzen, Ordening en Regionaal (Economisch) Beleid van het Ministerie van Economische Zaken, 1976 - 1985 (-1987)
Nationaal Archief, Den Haag
- Taakuitvoering, 2
  - Hygiëne van lucht bodem en water, -1.777
    - Algemeen, -1.777 (1)
      - Stukken betreffende het overleg met het Ministerie van Volksgezondheid en Milieuhygiëne over het Integraal Plan voor de verwijdering van Chemische Afvalstoffen., 1983; 870; 1 omslag
      - Stukken betreffende het samen met de minister van Volkshuisvesting, Ruimtelijke Ordening en Milieubeheer opstellen van de nota herziening van de financiële structuur van het milieubeleid., 1983; 871; 1 pak
      - Vergaderstukken van de Werkgroep 3 van de Overleggroep Fosfaat Reductie II (OFR II)., 1983; 872; 1 pak
      - Stukken betreffende de levering van een bijdrage aan de totstandkoming van de nota inzake milieubeleidsplanning in samenwerking met het Ministerie van Volkshuisvesting Ruimtelijke Ordening en Milieubeheer., 1983 - 1984; 873-874
        - 1983, 873; 1 omslag
        - 1984, 874; 1 pak
      - Stukken betreffende de opstelling van nota's met betrekking tot het milieubeleid van de Europese Economische Gemeenschap (EEG)., 1983 - 1984; 875-876
        - 1983, 875; 1 pak
        - 1984, 876; 1 pak
      - Stukken betreffende de verlening van subsidie aan ICOVA BV te Amsterdam, waar op basis van huishoudelijk afval Refuse Derived Fuel wordt geproduceerd., 1983 - 1984; 877; 1 omslag
      - Stukken betreffende het departementaal overleg over de chemisch afval verwerkende bedrijven., 1983 - 1984; 878; 1 omslag
      - Stukken betreffende het overleg met het Ministerie van Volksgezondheid en Milieuhygiëne over de problematiek inzake de verwerking van chemische afvalstoffen en de inwerkingtreding van de Wet Chemisch afval (WCA)., 1983 - 1984; 879; 1 omslag
      - Stukken betreffende het overleg met het Ministerie van Volksgezondheid en Milieuhygiëne over het Project Algemene Regels Hinderwet., 1983 - 1984; 880; 1 omslag
      - Vergaderstukken van het periodieke overleg tussen het Ministerie van Economische Zaken en Volkhuisvesting, Ruimtelijke Ordening en Milieubeheer inzake milieuvraagstukken., 1983 - 1984; 881; 1 pak
      - Stukken betreffende de advisering inzake het wetsontwerp Wet Algemene Bepalingen Milieuhygiëne (WABM)., 1983 - 1985; 882-884
        - 1983 - 1984 juli, 882; 1 pak
        - 1984 aug. - okt., 883; 1 pak
        - 1984 nov. - 1985, 884; 1 pak
      - Stukken betreffende het overleg met diverse instanties inzake verpakkingsmiddelen., 1983 - 1985; 885-887
        - Algemeen,1983 - 1984, 885; 1 omslag
        - EEG Richtlijn Drankverpakkingen,1983 - 1984, 886; 1 omslag
        - Convenant met de Ministeries van Volkshuisvesting Ruimtelijke Ordening en Milieubeheer en Economische Zaken inzake drankverpakkingen,1984 - 1985, 887; 1 pak
      - Stukken betreffende het overleg met het Ministerie van Volksgezondheid en Milieuhygiëne over het Milieuproductieplan., 1984; 888; 1 pak
      - Stukken betreffende het overleg over de herziening van de financiële structuur van het milieubeleid., 1984; 889; 1 pak
      - Stukken betreffende het leveren van bijdragen aan de Projectgroep Aandachtsgebied Milieu., 1985; 890; 1 omslag
    - Hygiëne van de lucht, -1.777 (2)
      - Stukken betreffende het overleg met het Ministerie van Volksgezondheid en Milieuhygiëne over de emissienormen van grote vuurhaarden., 1973 - 1980; 891; 1 pak
      - Stukken betreffende de instemming met de wijziging van de Hinderwet en het Vergunningenbesluit inrichtingen luchtverontreiniging., 1975 - 1976; 892; 1 omslag
      - Stukken betreffende de totstandkoming van het Zwavelbesluit., 1975 - 1979; 893; 1 pak
      - Stukken betreffende de levering van een bijdrage aan het Indicatief Meerjarenprogramma Luchtverontreiniging., 1976 - 1984; 894-901
        - 1976, 894; 1 pak
        - 1976 - 1978, 895; 1 omslag
        - 1982, 896; 1 pak
        - 1983 jan. - juni, 897; 1 pak
        - 1983 juli - 1984 mei, 898; 1 omslag
        - 1984 jan. - mei, 899; 1 omslag
        - 1984 juni, 900; 1 pak
        - 1984 juli - dec., 901; 1 omslag
      - Stukken betreffende de totstandkoming van het beleidskaderplan SO2 (Zwaveldioxide)., 1978 - 1984; 902-916
        - Beleidsalternatieven voor de SO2-bestrijding,1978 - 1979, 902; 1 omslag
        - Nota's aan de minister,1978 - 1979, 903; 1 pak
        - Overleg met diverse instanties,1978 - 1979, 904; 1 pak
        - SO2-studie, met metrarapport Long term economic consequences of NOx and SO2 abatement,1978 - 1979, 905; 1 pak
        - Commentaar op het metrarapport over het SO2-beleidskaderplan,1978 - 1979, 906; 1 omslag
        - Besprekingsverslagen,1978 - 1980, 907; 1 omslag
        - Overleg met het Ministerie van Volksgezondheid en Milieuhygiëne over het SO2-beleidskaderplan in het kader van de bestrijding van de luchtverontreiniging,1978 - 1981, 908; 1 pak
        - De kostencompensatie van het SO2 beleid,1978 - 1983, 909; 1 pak
        - Commentaar van diverse instanties op het beleidskaderplan SO2,1980, 910; 1 pak
        - Instelling van de Programma-Adviescommissie (PAC),1980 - 1982, 911; 1 omslag
        - Overleg met het Ministerie van Volksgezondheid en Milieuhygiëne over de SO2-normen voor kolenstook,1981, 912; 1 omslag
        - SO2-bestrijdingsprogramma.1981 - 1984, 913-916
          - 1981 jan. - feb., 913; 1 pak
          - 1981 mrt. - juni, 914; 1 pak
          - 1981 juli - dec., 915; 1 omslag
          - 1982 - 1984, 916; 1 omslag
      - Stukken betreffende de advisering aan de Interdepartementale Coördinatiecommissie voor de Milieuhygiëne over de algemene maatregel van bestuur artikel 25 van de Luchtvaartwet., 1979 - 1981; 917; 1 pak
      - Stukken betreffende de totstandkoming van de Luchtvaartwet., 1981 - 1983; 918; 1 pak
      - Stukken betreffende het beleid inzake de Huisvuilverbrandingsinstallatie van het Gewest 's-Hertogenbosch., 1983 - 1985; 919; 1 pak
    - Hygiëne van de bodem, -1.777 (3)
      - Stukken betreffende het overleg met het Ministerie van Volksgezondheid en Milieuhygiëne over aangelegenheden inzake de bodembescherming., 1975 - 1980; 920-925
        - Levering van bijdragen aan de Ministeriële Commissie Bodembescherming (MICOB).1975 - 1976, 920-923
          - 1975 dec. 3 - 1976 feb. 16, 920; 1 pak
          - 1976 feb. 10 - mrt. 15, 921; 1 pak
          - 1976 mrt. 25 - mei 12, 922; 1 omslag
          - 1976 apr. 2 - 21, 923; 1 pak
        - Levering van bijdragen aan het wetsontwerp Bodembescherming.1976 - 1980, 924-925
          - 1976 - 1980, 924; 1 pak
          - 1979 - 1980, 925; 1 pak
      - Stukken betreffende de advisering van de minister inzake de bodemsanering te Lekkerkerk., 1980; 926; 1 omslag
      - Stukken betreffende het overleg met het Ministerie van Volksgezondheid en Milieuhygiëne over het tot stand komen van de Wet Bodemsanering., 1981; 927; 1 pak
      - Stukken betreffende het laten verrichten van onderzoek naar de ondergrondse berging van chemisch afval., 1984 - 1985; 928-929
        - 1984, 928; 1 pak
        - 1985, 929; 1 pak
    - Hygiëne van water, -1.777 (4)
      - Stukken betreffende het onderzoek naar de milieuproblematiek en de economische en technische haalbaarheid van vuilverwerking op een zee-eilanden project door Bos Kalis Westminster Dredging Group NV., 1972 - 1976; 930; 1 pak
      - Stukken betreffende het leveren van bijdragen aan het regeringsbeleid inzake delfstoffenwinning in de Waddenzee., 1972 - 1979; 931; 1 pak
        Bevat 8 tekeningen.
      - Stukken betreffende de totstandkoming en uitvoering van de Wet Verontreiniging Oppervlaktewateren (WVO)., 1974 - 1982; 932-940
        - Algemeen,1980 - 1981, 932; 1 pak
        - Overleg met andere ministeries inzake de toepassing van artikel 23 lid 3,1974 - 1978, 933; 1 pak
        - Het voeren van intern overleg inzake milieusteun in het kader van het uitkeringsbeleid milieuheffingen (art. 23).1976 - 1980, 934-935
          - 1976 - 1979, 934; 1 omslag
          - 1980, 935; 1 pak
        - Het leveren van bijdragen aan de totstandkoming van de wet.1977 - 1982, 936-939
          - 1977 - 1978, 936; 1 pak
          - 1979, 937; 1 pak
          - 1980, 938; 1 omslag
          - 1982, 939; 1 omslag
        - Toepassing van de verontreinigingsheffing voor rijkswateren,1978 - 1979, 940; 1 pak
      - Vergaderstukken van routinebesprekingen met het Rijksinstituut voor Zuivering van Afvalwater (RIZA) en Rijkswaterstaat inzake milieuaspecten., 1974 - 1983; 941-942
        - 1974 - 1978, 941; 1 pak
        - 1974 - 1983, 942; 1 pak
      - Stukken betreffende het onderzoek naar de reductie van afvalwater in de lederindustrie., 1975 - 1979; 943; 1 omslag
      - Stukken van de Stuurgroep Veenkoloniaal Afvalwater (STUVA)., 1975 - 1985; 944-951; 1 pak
        - Vergaderstukken betreffende de centrale verwerking van het afvalwater van de aardappelzetmeelindustrie,1975 - 1976, 944; 1 pak
        - Onderzoek naar het veenkoloniale afvalwater.1976 - 1984, 945-949
          - 1976 - 1979, 945; 1 pak
          - 1980 jan. - nov., 946; 1 pak
          - 1980 dec., 947; 1 omslag
          - 1983, 948; 1 pak
          - 1984, 949; 1 omslag
        - Vergaderstukken,1981, 950; 1 pak
        - Milieuproblematiek bij aardappelzetmeelfabrikant AVEBE,1985, 951; 1 pak
      - Stukken betreffende de totstandkoming van een subsidieregeling voor de aanleg van waterzuiveringsprojecten voor de papier- en kartonindustrie., 1977 - 1979; 952; 1 omslag
      - Stukken betreffende de Nederlandse bijdrage aan de Oslo Conventie inzake het Verdrag ter voorkoming van verontreiniging van de zee., 1978 - 1979; 953; 1 omslag
      - Stukken betreffende de levering van een bijdrage aan het Indicatief Meerjarenprogramma Water., 1978 - 1980; 954-955
        - 1978 - 1979, 954; 1 omslag
        - 1980, 955; 1 pak
      - Stukken betreffende het overleg met het Ministerie van Volksgezondheid en Milieuhygiëne over de beleidsverwachtingen met betrekking tot het doen vervallen van restheffing gezuiverd afvalwater., 1980 - 1981; 956; 1 pak
      - Stukken betreffende de verlening van medewerking aan de totstandkoming van de Wet Voorkoming Verontreiniging door Schepen (WVVS)., 1981 - 1984; 957; 1 pak
      - Stukken betreffende de heffingenproblematiek inzake waterverontreiniging., 1982 - 1983; 958-959
        - 1982, 958; 1 pak
        - 1983, 959; 1 pak
      - Stukken betreffende het beleid inzake het verbranden van afval op zee., 1983; 960; 1 pak
      - Stukken betreffende het voeren van overleg met meerdere partijen over havenontvangstinstallaties in Rotterdam., 1984 - 1985; 961; 1 omslag
  - Ruimtelijke ordening, -1.777.81
    - Stukken betreffende de verlening van medewerking aan de totstandkoming van streekplannen., 1968 - 1983; 962-1005
      - Algemene correspondentie,1971 - 1979, 962; 1 pak
      - Advies aan de Werkcommissie Bovengemeentelijke Belangen in Bestemmingsplannen van de Rijksplanologische Commissie,1977 - 1978, 963; 1 omslag
      - Advisering over de gemeentelijke betrokkenheid bij streekplannen aan de Werkcommissie Verticale Coördinatie Ruimtelijk Beleid van de Rijksplanologische Commissie,1974 - 1979, 964; 1 pak
      - Groningen, Eemshaven,1977 - 1981, 965; 1 pak
      - Friesland.1978 - 1983, 966-968
        - Algemeen,1978 - 1981, 966; 1 omslag
        - Algemeen,1982 - 1983, 967; 1 pak
          Bevat 6 tekeningen.
        - Lauwerszeegebied,1978 - 1979, 968; 1 pak
      - Drenthe.1974 - 1982, 969-972
        - Noord-Drenthe,1974 - 1982, 969; 1 omslag
        - Oost- en Zuid-Oost Drenthe,1978 - 1979, 970; 1 pak
        - Zuidwest-Drenthe,1978 - 1982, 971; 1 omslag
        - Midden-Drenthe,1979 - 1981, 972; 1 pak
      - Overijssel,1976 - 1981, 973; 1 omslag
      - Gelderland.1973 - 1982, 974-979
        - Veluwe.1973 - 1982, 974-975
          - 1973 - 1978, 974; 1 pak
          - 1978 - 1982, 975; 1 pak
        - Midden-Gelderland.1975 - 1979, 976-977
          - Algemeen,1975 - 1979, 976; 1 pak
          - Bijlagen,1975, 977; 1 pak
        - Oost-Gelderland,1976 - 1977, 978; 1 omslag
        - Rivierenland,1976 - 1979, 979; 1 omslag
      - Utrecht-West,1978 - 1981, 980; 1 omslag
      - Noord-Holland.1972 - 1981, 981-988
        - Waterland,1972 - 1978, 981; 1 omslag
        - Amsterdam-Noordzeekanaalgebied.1973 - 1981, 982-985
          - 1973 - 1977, 982; 1 pak
          - 1978 - 1979, 983; 1 pak
          - 1980, 984; 1 omslag
          - 1981, 985; 1 omslag
        - Zuid-Kennemerland,1974 - 1978, 986; 1 omslag
        - Kop van Noord-Holland en Texel,1977 - 1980, 987; 1 pak
        - Meerlanden,1978 - 1979, 988; 1 pak
      - Zuid-Holland.1968 - 1981, 989-996
        - Moerdijk,1968 - 1978, 989; 1 omslag
        - Rijnmond.1970 - 1981, 990-993
          - 1970 - 1976, 990; 1 omslag
          - 1978 - 1979, 991; 1 pak
          - 1980, 992; 1 pak
          - 1981, 993; 1 omslag
        - Maasvlakte,1971 - 1979, 994; 1 omslag
        - Zuid-Holland (Zuid),1972 - 1979, 995; 1 omslag
        - Zeehavengebied Rozenburg,1976 - 1978, 996; 1 pak
      - Zeeland.1974 - 1983, 997-999
        - Zeeuws-Vlaanderen (Oost),1974 - 1978, 997; 1 pak
        - Schouwen-Duivenland,1979 - 1980, 998; 1 omslag
        - Sloegebied te Vlissingen en Borssele,1980 - 1983, 999; 1 pak
      - Noord-Brabant.1970 - 1981, 1000-1001
        - Noord-Brabant (West),1970 - 1981, 1000; 1 pak
        - Algemeen,1976 - 1981, 1001; 1 pak
      - Limburg.1969 - 1983, 1002-1005
        - Stadsgewest Sittard-Geleen,1969 - 1970, 1002; 1 pak
        - Zuid-Limburg,1977 - 1979, 1003; 1 omslag
        - Noord- en Midden Limburg,1979 - 1982, 1004; 1 omslag
        - Beatrixhaven-Oost te Maastricht,1983, 1005; 1 omslag
    - Stukken betreffende de wijziging van de procedure voor gemeentelijke herindeling., 1970 - 1979; 1006; 1 omslag
    - Stukken betreffende het overleg met diverse instanties over de vaststelling van provinciale grenzen., 1970 - 1980; 1007; 1 pak
    - Stukken betreffende de Raad van Advies voor de Ruimtelijke Ordening (RARO)., 1971 - 1979; 1008-1009
      - Vergaderstukken,1971 - 1978, 1008; 1 pak
      - Bijdragen aan de raad inzake de Derde Nota over de Ruimtelijke Ordening Verstedelijkingsnota,1975 - 1979, 1009; 1 pak
    - Stukken betreffende het leveren van bijdragen aan de Rijksplanologische Commissie inzake de ruimtelijke ordening en het herinrichtingprogramma voor Oost-Groningen., 1975 - 1979; 1010; 1 omslag
    - Stukken betreffende de uitvoering van de Premieregeling Stimulering Ontwikkeling Lelystad., 1975 - 1985; 1011-1012
      - Wijziging van de premieregeling,1975 - 1985, 1011; 1 omslag
      - Overleg over het eventuele voortzetting van de premieregeling,1978 - 1979, 1012; 1 omslag
    - Stukken betreffende het leveren van bijdragen aan en vergaderstukken van de Rijkplanologische Commissie inzake de planologische kernbeslissing Waddenzee., 1976; 1013-1015
      - 1976 jan., 1013; 1 pak
      - 1976 feb. - mrt., 1014; 1 pak
      - 1976 apr. - sep., 1015; 1 pak
    - Stukken betreffende het voeren van overleg over de mogelijke aanwijzing van Leeuwarden als groeistad., 1976 - 1978; 1016; 1 omslag
    - Stukken betreffende het mede opstellen, samen met de ministers van Volkshuisvesting en Ruimtelijke Ordening en Binnenlandse Zaken, van de wijziging van de Wet op de Ruimtelijke Ordening., 1976 - 1981; 1017; 1 pak
    - Stukken betreffende het overleg met diverse instanties over de meerjarenbegroting ten behoeve van groeisteden en groeikernen., 1976 - 1981; 1018; 1 omslag
    - Stukken betreffende het overleg met diverse instanties over de uitbreiding van Breda in verband met de status van groeistad., 1976 - 1981; 1019; 1 omslag
    - Stukken betreffende de verlening van medewerking aan de totstandkoming van de wijzigingen op de Wet Ruimtelijke Ordening., 1976 - 1984; 1020; 1 pak
    - Stukken betreffende het overleg met het Ministerie van Buitenlandse Zaken over de Nederlands-Duitse onderhandelingen over de economische belangen inzake de Dollardhaven., 1977 - 1979; 1021; 1 omslag
    - Stukken betreffende het interdepartementaal overleg over het ontwerp-Structuurplan Almere., 1980 - 1983; 1022-1023
      - 1980 - 1981, 1022; 1 pak
      - 1982 - 1983, 1023; 1 pak
    - Stukken betreffende het departementaal overleg over het wetsontwerp inzake de splitsing van Overijssel in het kader van de provinciale herindeling., 1981; 1024; 1 pak
    - Vergaderstukken van de Werkgroep Werkgelegenheid van de Interdepartementale Commissie Groeikernen en Groeisteden (ICGG)., 1981 - 1982; 1025-1026
      - 1981 - 1982, 1025; 1 pak
      - 1982, 1026; 1 omslag
    - Stukken betreffende het voeren van overleg met diverse instanties inzake de uitbreiding van de Maasvlakte, gekoppeld aan de aanleg van de Slufterdam., 1981 - 1984; 1027; 1 omslag
    - Stukken betreffende het leveren van bijdragen aan en vergaderstukken van de Interdepartementale Waddenzeecommissie (IWC)., 1982; 1028; 1 pak
    - Stukken betreffende het overleg over de vertegenwoordiging van het Ministerie van Economische Zaken in de Provinciale Planologische Commissie., 1982; 1029; 1 omslag
    - Stukken betreffende de voorbereiding van de wijziging van de Wet investeringsrekening en van de Wet op de inkomstenbelasting 1964, waarbij de bijzondere regionale toeslag en de ruimtelijke-ordeningstoeslag worden afgeschaft., 1983; 1030; 1 omslag
  - Volkshuisvesting. Wonen. Woningen, -1.778.5
    - Stukken betreffende het overleg met het Ministerie van Volkshuisvesting en Ruimtelijke Ordening over de wijziging van de Wet op de Stadsvernieuwing., 1973 - 1980; 1031; 1 pak
    - Stukken betreffende het overleg met het Ministerie van Volkshuisvesting en Ruimtelijke Ordening over het Structuurschema Volkshuisvesting., 1977; 1032; 1 pak
    - Stukken betreffende het overleg met het Ministerie van Volkshuisvesting en Ruimtelijke Ordening over contingentering van het Nieuwbouwprogramma 1983., 1982 - 1983; 1033; 1 pak
  - Waterstaat, -1.79
    - Overstroming, Landaanwinning, Droogmaking, Indijking, Inpoldering, Ontpoldering, -1.792
      - Stukken betreffende de verlening van bijdragen aan de Commissie Deltagebied van de Rijksplanologische Commissie., 1971; 1034; 1 pak
      - Stukken betreffende het advies aan de minister van Verkeer en Waterstaat inzake de aanleg van de Schutsluis in de Oesterdam., 1978 - 1979; 1035; 1 omslag
      - Stukken betreffende het overleg met het Ministerie van Verkeer en Waterstaat over de inrichting van Zuidelijk Flevoland., 1982 - 1983; 1036-1037
        - 1982, 1036; 1 omslag
        - 1983, 1037; 1 pak
    - Bodempeil, ontgrondingen, -1.798
      - Stukken betreffende de beantwoording van Kamervragen inzake grindwinning in Limburg en de winning van binnendijks beton- en metselzand in Gelderland en Noord-Brabant., 1978 - 1982; 1038; 1 pak
  - Verkeer. Vervoer, -1.81
    - Stukken betreffende het leveren van bijdragen aan de totstandkoming van het Structuurschema Verkeer en Vervoer., 1976 - 1979; 1039-1041
      - 1976 - 1977, 1039; 1 pak
      - Bijlagen,1976 - 1977, 1040; 1 pak
      - Commentaar op de ontwerp-regeringsbeslissing Structuurschema Verkeer en Vervoer,1977 - 1979, 1041; 1 pak
    - Spoorwegen, -1.812.5
      - Stukken betreffende het verlenen van een bijdrage aan plannen voor de verbetering van de spoorlijn Zwolle-Emmen., 1974 - 1976; 1042; 1 omslag
      - Stukken betreffende het overleg met het Ministerie van Verkeer en Waterstaat over de reorganisatie van het goederenverkeer van de Nederlandse Spoorwegen., 1982 - 1984; 1043; 1 omslag
    - Transportleidingen, -1.812.8
      - Stukken betreffende het voeren van overleg inzake het oprichten van een beheerslichaam voor de buisleidingenstraat van Pernis naar de Zeeuws-Belgische grens., 1973 - 1977; 1044; 1 pak
      - Stukken betreffende de werkzaamheden van de Werkgroep Etheenpijpleiding., 1973 - 1979; 1045; 1 pak
      - Stukken betreffende de behandeling van de concessieaanvraag van Shell Nederlandse Chemie NV voor het transport van propyleen van Terneuzen naar Rotterdam., 1974; 1046; 1 omslag
      - Stukken betreffende het overleg over de oprichting van de Stichting Buisleidingenstraat Zuidwest-Nederland., 1978; 1047; 1 omslag
      - Stukken betreffende de totstandkoming van het Structuurschema Buisleidingen., 1981 - 1984; 1048-1050
        - 1981, 1048; 1 pak
        - 1983, 1049; 1 pak
        - 1984, 1050; 1 pak
      - Stukken betreffende het overleg over de aanlanding van aardgas- en olieleidingen., 1982 - 1985; 1051-1052
        - Eemshaven in Noord-Groningen,1982 - 1984, 1051; 1 pak
        - Pijpleiding van British Petroleum (BP) in IJmond,1984 - 1985, 1052; 1 pak
    - Waterwegen, -1.813.11
      - Stukken betreffende de levering van bijdragen aan de totstandkoming van het Structuurschema Vaarwegen., 1974 - 1983; 1053-1054
        - 1974 - 1982, 1053; 1 pak
        - 1983, 1054; 1 pak
    - Havens, -1.813.12
      - Stukken betreffende de totstandkoming van het Structuurschema Zeehavens door de Werkgroep Structuurschema Zeehavens., 1972 - 1983; 1055-1061
        - 1972, 1055; 1 pak
        - 1973 jan. - mei, 1056; 1 pak
        - 1973 juni - 1976, 1057; 1 pak
        - 1980, 1058; 1 pak
        - 1981 - 1982 mrt., 1059; 1 omslag
        - 1982 apr. - dec., 1060; 1 pak
        - 1983, 1061; 1 omslag
      - Vergaderstukken van de Commissie Zeehavenoverleg., 1978; 1062; 1 pak
  - Economische aangelegenheden, -1.82
    - Stukken betreffende het periodiek overleg met het Directoraat-Generaal voor de Industrie over het werkgelegenheidsbeleid., 1977 - 1982; 1063; 1 omslag
    - Onderzoek. Voorlichting. Documentatie, -1.824.101
      - Vergaderstukken van de Commissie Bedrijfsvoorlichting., 1977; 1064; 1 pak
    - Industrialisatie, -1.824.102
      - Industriële aspecten in verband met ruimtelijke ordening, -1.824.102.1
        - Stukken betreffende de instelling, benoeming en ontslag van leden, alsmede de werkzaamheden van de Commissie voor de Industriële Ontwikkeling Probleemgebieden (CIOP)., 1959 - 1978; 1065; 1 pak
        - Stukken betreffende de werkzaamheden van de Haagse Contact Groep inzake regionaal economisch beleid., 1961 - 1985; 1066-1143
          - Overleg over de financiële situatie bij het Industrieschap Oostelijk Mijngebied.1961 - 1981, 1066-1068
            - 1961 - 1976, 1066; 1 pak
            - 1977 - 1979, 1067; 1 pak
            - 1980 - 1981, 1068; 1 pak
          - Nota's inzake de besteding van gelden uit de voor Zuid-Limburg bestemde fondsen,1974 - 1979, 1069; 1 pak
          - Overleg over een contract tussen de Staat, de provincie Limburg, de NV Industriebank en het Limburgs Instituut voor Ontwikkeling en Financiering (LIOF) ter verbetering van de sociaal-economische structuur van en de werkgelegenheid in Limburg.1974 - 1981, 1070-1072
            - 1974 - 1979, 1070; 1 pak
            - 1977 - 1981, 1071; 1 pak
            - 1980 - 1981, 1072; 1 pak
          - Nota's en discussiestukken betreffende decentralisatie in relatie tot het functioneren van het Limburgs Instituut voor Ontwikkeling en Financiering (LIOF),1974 - 1982, 1073; 1 pak
          - Werkgelegenheidsprojecten met speciale regionale aspecten,1975 - 1977, 1074; 1 omslag
          - Periodiek overleg met de Provincie Noord-Brabant,1975 - 1980, 1075; 1 omslag
          - Overleg over de verlening van steun aan diverse bedrijven.1975 - 1982, 1076-1096
            - Aero Limburg Business Air Charter Albac te Beek,1981, 1076; 1 omslag
            - Alberts Drukkerijen BV te Sittard,1978 - 1981, 1077; 1 pak
            - Andex BV Textielindustrie te Heerlen,1977 - 1981, 1078; 1 omslag
            - Cliché Fotolitho BV te Maastricht,1978 - 1981, 1079; 1 omslag
            - Colaris te Schaesberg,1976 - 1981, 1080; 1 omslag
            - Coumans Schepers BV te Geleen,1980 - 1981, 1081; 1 omslag
            - Danbac-Mintjes BV te Sittard,1980 - 1981, 1082; 1 omslag